臺灣高等法院臺中分院刑事判決　　　　100年度上易字第692號
上　訴　人　臺灣南投地方法院檢察署檢察官
上　訴　人
即　被　告　徐樵舜
上列上訴人因侵占案件，不服臺灣南投地方法院99年度易字第42
1 號中華民國100 年3 月29日第一審判決（起訴案號：臺灣南投
地方法院檢察署99年度偵字第1762號），提起上訴，本院判決如
下：
    主    文
上訴駁回。
    理    由
一、按依刑事訴訟法第350 條、第361 條、第362 條、第367 條
    規定，不服地方法院之第一審判決而上訴者，須提出上訴書
    狀，並應敘述具體理由，為上訴必備之程式；其所提出之書
    狀未敘述上訴理由，或僅曾以言詞陳述上訴理由者，均應於
    上訴期間屆滿後20日內補提理由書於第一審法院。第一審法
    院經形式審查，認逾期未補提上訴理由者，應定期間先命補
    正；逾期未補正者，為上訴不合法律上之程式，應以裁定駁
    回。倘已提出上訴理由，但所提非屬具體理由者，則由第二
    審法院以上訴不合法律上之程式，判決駁回。而所謂具體理
    由，必係依據卷內既有訴訟資料或提出新事證，指摘或表明
    第一審判決有何採證認事、用法或量刑等足以影響判決本旨
    之不當或違法，而構成應予撤銷之具體事由，始克當之（例
    如：依憑證據法則具體指出所採證據何以不具證據能力，或
    依憑卷證資料，明確指出所為證據證明力之判斷如何違背經
    驗、論理法則）；倘僅泛言原判決認定事實錯誤、違背法令
    、量刑失之過重或輕縱，而未依上揭意旨指出具體事由，或
    形式上雖已指出具體事由，然該事由縱使屬實，亦不足以認
    為原判決有何不當或違法者（例如：對不具有調查必要性之
    證據，法院未依聲請調查亦未說明理由，或援用證據不當，
    但除去該證據仍應為同一事實之認定），皆難謂係具體理由
    ，俾與第二審上訴制度旨在請求第二審法院撤銷、變更第一
    審不當或違法之判決，以實現個案救濟之立法目的相契合，
    並節制濫行上訴（最高法院97年度台上字第892 號刑事判決
    意旨參照）。
二、上訴人臺灣南投地方法院檢察署檢察官上訴理由略謂：被告
    徐樵舜有公共危險之不良前科紀錄及素行，且為脫免債務責
    任，趁告訴人黃姿芸交付系爭支票讓其占有，使其填載國民
    身分證之際，將系爭本票侵占入己，侵害告訴人財產法益；
    又被告迄今未與告訴人達成民事和解，賠償告訴人所受之損
    害，且犯後矢口否認犯行，飾詞狡辯之態度惡劣，惡性非常
    重大，原審判決量刑過輕。因之請求本檢察官上訴，經核尚
    非顯無理由。
三、上訴人即被告徐樵舜（下稱被告）上訴理由略謂：告訴人黃
    姿芸對被告並無於15年前貸與新臺幣（下同）60萬元之事實
    ，縱有此事，亦已罹於時效而消滅，告訴人執有被告開立交
    付之本票，乃出於利用被告不及記憶及法律上之無知，兼施
    恐嚇、脅迫手段，藉端不法遂行訛詐而得，不因而取得票據
    所有權暨其權利行使之合法權源。被告於告訴人以本票漏載
    身分證字號為由，復次要脅補填、備現30萬元之際回復占有
    票據，係為防阻損害持續發生，對於告訴人現時不法侵害之
    不得已行為，當不負刑事責任，為此上訴請求更為適法之判
    決。
三、經查：
  (一)不服地方法院之第一審判決，而向原審法院具狀提出上訴狀
    、上訴理由狀，敘明上訴理由，依刑事訴訟法第361 條第2
    項條文、立法修正理由及上開最高法院判決意旨，倘已提出
    上訴理由，但所提非屬具體理由者，由第二審法院以上訴不
    合法律上之程式，以判決駁回之。至於上訴理由是否具體，
    係屬第二審法院審查範圍，則不在命補正之列（參見法院辦
    理刑事訴訟案件應行注意事項第162 點），合先敘明。
  (二)原審判決就認定被告犯罪所憑之證據，已經詳細調查審酌，
    經核並無違背證據法則及論理法則。就量刑方面，亦已審酌
    被告之素行、犯罪一切情狀及其犯罪後態度、尚未與告訴人
    達成和解等情狀，而量處其刑，經核亦屬妥適，並無過重或
    過輕之情形。按量刑輕重係屬事實審法院得依職權自由裁量
    之事項，茍已斟酌刑法第57條各款所列情狀而未逾法定刑度
    ，即不得遽指為違法。檢察官對原審判決採用證據、認定事
    實及適用法律等節均不爭執，僅依告訴人之請求提起上訴，
    指摘原審量刑過輕，尚難認係具體理由；而被告提起上訴，
    固具備形式上之理由，但並未提出新事證以供調查，僅就原
    審業經取捨審酌之證據，為相異之評價，被告上訴仍執陳詞
    否認犯罪，其徒憑己意漫指原審判決不當，尚不足以動搖原
    審判決認定犯罪事實及量刑之基礎，亦難認係具體理由。檢
    察官及被告之上訴顯然均違背法律上之程式，均應予駁回，
    並不經言詞辯論為之。
據上論斷，應依刑事訴訟法第367 條前段、第372 條，判決如主
文。
中    華    民    國   100    年    5     月    24    日
            刑事第十一庭   審判長法  官   郭  同  奇
                                 法  官   許  冰  芬
                                 法  官   陳  慧  珊
上列正本證明與原本無異。
不得上訴。
                                 書記官   洪  麗  華
中    華    民    國   100    年    5     月    25    日